【裁判字號】    99,財管,81
【裁判日期】    990727
【裁判案由】    選任遺產管理人
【裁判全文】
臺灣臺北地方法院民事裁定      99年度財管字第81號
聲  請  人  甲○○
            乙○○
前列二人共同
代  理  人  丁○○
上列聲請人聲請選任被繼承人丙○○之遺產管理人事件，本院裁
定如下：
    主      文
指定財政部國有財產局臺灣北區辦事處為被繼承人丙○○（男，
民國7年11月19日生，身分證統一編號：Ｚ000000000號，生前住
台北市○○○路○段161巷30號，民國99年2月3日死亡）之遺產管
理人。
准對被繼承人丙○○之大陸地區以外之繼承人為承認繼承之公示
催告。
被繼承人丙○○之大陸地區以外之繼承人，應自前項公示催告最
後登載新聞紙之日起壹年貳個月內承認繼承，上述期限屆滿，無
大陸地區以外之繼承人承認繼承時，被繼承人丙○○之遺產，於
清償債權、交付遺贈物，並依法移交遺產於大陸地區之繼承人後
，如有賸餘即歸屬國庫。
    理      由
一、按大陸地區人民繼承臺灣地區人民之遺產，應於繼承開始起
    三年內以書面向被繼承人住所地之法院為繼承之表示；又前
    條第1項之遺產事件，其繼承人全部為大陸地區人民者，除
    應適用第68條之情形者外，由繼承人、利害關係人或檢察官
    聲請法院指定財政部國有財產局為遺產管理人，臺灣地區與
    大陸地區人民關係條例第66條、第67條之1分別定有明文。
    次按繼承開始時，繼承人有無不明，而無親屬會議或親屬會
    議未於1個月內選定遺產管理人者，利害關係人得聲請法院
    選任遺產管理人，並由法院依公示催告程序，定6個月以上
    之期限，公告繼承人，命其於期限內承認繼承，民法第1177
    條、第1178條第1項、第2項規定甚明。
二、本件聲請意旨略以：聲請人為大陸地區人民，為被繼承人丙
    ○○之繼承人，已依法向鈞院聲請聲明繼承，爰依臺灣地區
    與大陸地區人民關係條例第67條之1之規定，聲請指定財政
    部國有財產局臺灣北區辦事處為被繼承人之遺產管理人等語
    。
三、經查，聲請人主張之上開事實，業據提出本院准予備查函、
    委託書公證書等件為證，並經本院調閱99年度聲繼字第38號
    卷宗核閱屬實。是被繼承人在臺並無其他繼承人，聲請人既
    為被繼承人於大陸地區之繼承人，爰依臺灣地區與大陸地區
    人民關係條例第67條之1規定，指定財政部國有財產局臺灣
    北區辦事處為被繼承人之遺產管理人，並依法對於被繼承人
    之大陸地區以外之繼承人為承認繼承之公示催告，爰裁定如
    主文所示。
中    華    民    國    99    年    7     月    27    日
                  家事法庭法  官  李維心
以上正本證明與原本無異。
如對本裁定抗告，應於裁定送達後10日內向本院提出抗告狀。
中    華    民    國    99    年    7     月    27    日
                          書記官  譚鈺陵

司法院資訊處製作；財團法人民間司法改革基金會備份。
